【裁判字號】    89,易,342
【裁判日期】    890503
【裁判案由】    贓物
【裁判全文】
臺灣士林地方法院刑事判決                          八十九年度易字第三四二號
    公  訴  人  臺灣士林地方法院檢察署檢察官
    被      告  戊○○
右列被告因贓物案件，經檢察官提起公訴（八十八年度偵字第一一五０五號），本院
判決如左：
    主  文
戊○○收受贓物，累犯，處拘役貳拾日，如易科罰金，以參佰元折算壹日。
    事  實
一、戊○○前於民國七十八年間，因侵占案件，經法院判處有期徒刑六月，緩刑三年
    ，於八十年間又因侵占罪，經法院判處有期徒刑七月，八十一年十一月二十八日
    入監執行，於八十二年九月二十七日執行完畢，八十六年間，又因故買贓物案件
    ，經法院判處有期徒刑六月，八十七年十一月二十一日執行完畢，於八十八年十
    月間某日，在台北市○○區○○街五十九號附近，明知某不詳姓名綽號「目鏡」
    之人所交付，車牌號碼ＱＮＭ─四四九號（車身引擎號碼ＥＴ四七五五五二號）
    之輕機車係屬來源不明之贓物（經查係丙○○所有〔起訴書誤植王聲基〕於八十
    八年八月三十日晚上十時三十分許，在台北縣樹林鎮○○街○段七十七號前失竊
    ，且車牌係ＱＲ０─二八０）竟仍予收受之，並於八十八年十月二十日左右及同
    年月二十九日，前後二次借予不知情之少年乙○○、丁○○騎用，迨至八十八年
    十月二十九日晚上八時許，當丁○○騎乘前開機車行經台北市○○區○○路一二
    ０號前，經警盤查而發覺其所騎乘之機車係他人失竊之贓車，循線查知上情。
二、案經臺北市政府警察局南港分局移送臺灣士林地方法院檢察署檢察官偵查起訴。
    理  由
一、訊據被告戊○○矢口否認有何收受贓物之犯行，辯稱：該機車是放在該處，伊根
    本未曾動過該機車，亦未持有該機車鑰匙，是二位少年與那位綽號「目鏡」的在
    談買賣，尚未談妥，暫時放在該處云云。惟查前揭機車是王聲基所有，於八十八
    年八月三十日晚上十時三十分許，在台北縣樹林鎮○○街○段七十七號前失竊之
    事實，業據告訴人丙○○於警詢時陳述綦詳，並有車輛竊盜、車牌失竊資料個別
    查詢報表─查詢車輛認可資料、失竊報告、贓物領具在卷可佐，足徵綽號「目鏡
    」之人交付被告戊○○收受之機車是贓物，應可認定。此外，證人丁○○、乙○○二人於檢察官訊問時及本院訊問時結證稱先後二次借車，均係戊○○交付機車
    鑰匙，並有囑咐騎車要小心等語，再查，被告前於警詢中即供稱，該綽號「目鏡
    」之不詳姓名人有交付機車鑰匙給伊，於檢察官訊問時則再翻異前供，改稱並未
    持有機車鑰匙，是少年二人自己向「目鏡」之人借機車云云，證人丁○○、乙○○二人與被告戊○○無冤無仇，何需為不利於被告之證言？是被告所辯，顯係卸
    責之詞，不足採信，被告戊○○對該機車確有收受、管領而持有之事實，應可認
    定。被告戊○○前因犯故買贓物罪經法院判處有期徒刑六月，明知機車之持有必
    須有來源證明文件，本件被告持有機車卻未有任何證明文件，其應明知該機車係
    屬於來源不明之機車無疑，故被告戊○○辯稱並不知是贓車云云，亦係卸責之詞
    ，不足採信。本件事證明確，被告犯行堪以認定，應依法論科。
二、核被告所為，係犯刑法第三百四十九條第一項之收受贓物罪。被告前犯有故買贓
    物罪，經法院判處有期徒刑六月，於八十七年十一月二十一日執行完畢，有台灣
    高等法院被告全國前案紀錄表在卷可佐，其受有期徒刑之執行完畢後，五年以內
    再犯本件有期徒刑以上之罪，為累犯，應依法加重其刑二分之一。爰審酌被告之
    品行、犯罪動機、目的、手段、所生之危害及犯罪後之態度等一切情狀，量處如
    主文所示之刑，並諭知易科罰金之折算標準。
三、至於台灣士林地方法院檢察署八十九年四月八日甲○宏八九偵００三００八字第
    二九九七號函，檢送該署八十九年度偵字第三００八號被告戊○○竊盜案，請求
    併案審理，其併辦意旨略以：被告戊○○於八十九年三月十日七時三十五分，在
    台北市○○區○○路一二０號對面，睡在陳名玉失竊之車號ＩＭ─０七０五號自
    小客車內，在直接關係上可認為被告持有贓物而犯有刑法第三百四十九條第一項
    之收受贓物罪云云。查經本院訊問被告戊○○堅決否認有何犯行，亦查無其他積
    極證據足認被告確有收受贓物之犯行，殊難僅因被告戊○○在該車內睡覺，即認
    為被告收受該贓車，與本件起訴部分，尚難認有裁判上一罪之關係，非本件起訴
    效力所及，本院無法加以審理，應退回檢察官另行依法處理，併此敘明。
據上論結，應依刑事訴訟法第二百九十九條第一項前段，刑法第三百四十九條第一項
、第四十一條、第四十七條，罰金罰鍰提高標準條例第一條前段、第二條，判決如主
文。
本案經檢察官李學玨到庭執行職務。
中      華      民      國      八十九      年    五    月    三        日
                                     臺灣士林地方法院刑事第三庭
                                         法  官  林  俊  益
右正本證明與原本無異。
如不服本判決，應於判決送達後十日內，向本院提出上訴狀。
                                         書記官  趙  薇  莉
中      華      民      國    八十九      年    五    月    五        日
附錄本案論罪科刑法條全文：
刑法第三百四十九條第一項
收受贓物者，處三年以下有期徒刑、拘役或五百元以下罰金。


司法院資訊處製作；財團法人民間司法改革基金會備份。
